pl: Mechanizm zwrotu piłki: Zasilany automatycznie; Elastyczne odbicie; Rampa grawitacyjna; Brak; Powrót sprężynowy; Inne
en: Ball return mechanism: Automatic powered; Elastic rebound; Gravity ramp; None; Spring return; Other
ja: ボールリターンメカニズム: 自動電動式; 弾性リバウンド; 重力スロープ; なし; スプリングリターン; その他
fi: Pallon palautusmekanismi: Automaattinen, moottoroitu; Joustava palautus; Painovoimaramppi; Ei mitään; Jousipalautus; Muu
hr-HR: Mehanizam za vraćanje lopte: Automatski s pogonom; Elastični povratak; Gravitacijska rampa; Ništa; Povratna opruga; Ostalo
zh-CN: 回球装置: 自动动力; 弹性回弹; 重力坡道; 无; 弹簧回弹; 其他
ko: 볼 반품 메커니즘: 자동 전동식; 탄성 리바운드; 중력 경사로; 없음; 스프링 리턴; 기타
el: Μηχανισμός επιστροφής μπάλας: Αυτόματος, ηλεκτρικός; Με ελαστική αναπήδηση; Ράμπα βαρύτητας; Κανένας; Επαναφορά με ελατήριο; Άλλο
fr: Mécanisme de retour de la balle: Automatique motorisé; Rebond élastique; Rampe à gravité; Aucun; Retour par ressort; Autre
sl-SI: Mehanizem za vračanje žogice: Samodejno z napajanjem; Elastični odboj; Gravitacijska rampa; Brez; Vračanje z vzmetjo; Drugo
sv: Klotretursystem: Automatiskt driven; Elastisk återstuds; Tyngdkraftsramp; Ingen; Fjäderretur; Övrigt
pt-BR: Mecanismo de retorno da bola: Automático motorizado; Retorno elástico; Rampa de gravidade; Nenhum; Retorno por mola; Outro
es: Mecanismo de retorno de bolas: Automático con motor; Rebote elástico; Rampa de gravedad; Ninguno; Retorno por resorte; Otro
lt-LT: Kamuolio grąžinimo mechanizmas: Automatinis elektrinis; Elastinis atšokimas; Gravitacinė rampa; Nėra; Spyruoklinis grąžinimas; Kita
da: Kuglereturneringsmekanisme: Automatisk drevet; Elastisk tilbageslag; Tyngdekraftsrampe; Ingen; Fjederretur; Andet
vi: Cơ chế trả bóng: Tự động có động cơ; Bật nảy đàn hồi; Máng trượt bằng trọng lực; Không có; Bật lại bằng lò xo; Khác
nb: Ballreturmekanisme: Automatisk drevet; Elastisk retur; Tyngdekraftsrampe; Ingen; Fjærretur; Annet
bg-BG: Механизъм за връщане на топката: Автоматичен (със захранване); Еластично отскачане; Гравитационна рампа; Няма; Пружинно връщане; Друго
th: กลไกการส่งลูกบอลกลับ: ระบบอัตโนมัติแบบใช้ไฟฟ้า; การเด้งกลับด้วยความยืดหยุ่น; ทางลาดแบบใช้แรงโน้มถ่วง; ไม่มี; ระบบสปริงเด้งกลับ; อื่นๆ
it: Meccanismo di ritorno della sfera: Automatico motorizzato; Rimbalzo elastico; Rampa a gravità; Nessuno; Ritorno a molla; Altro
de: Ballrückgabemechanismus: Automatisch angetrieben; Elastischer Rückprall; Schwerkraftrampe; Keine; Federrücklauf; Sonstige
cs: Mechanismus pro vracení míčů: Automatický elektrický; Elastický odraz; Gravitační rampa; Žádný; Pružinový návrat; Jiné
nl: Bal retourmechanisme: Automatisch aangedreven; Elastische rebound; Zwaartekrachthelling; Geen; Terugvering; Overig
zh-TW: 回球機制: 自動供電; 彈性回彈; 重力坡道; 無; 彈簧回彈; 其他
ru: Механизм возврата мяча: Автоматический с электроприводом; Упругий отскок; Гравитационный скат; Нет; Пружинный возврат; Другое
sk-SK: Mechanizmus vracania gule: Automatický poháňaný; Elastický odraz; Gravitačná rampa; Žiadny; Pružinový návrat; Iný
pt-PT: Mecanismo de retorno da bola: Automático motorizado; Ressalto elástico; Rampa de gravidade; Nenhum; Retorno por mola; Outro
hu: Labda-visszagurító mechanizmus: Automatikus meghajtású; Rugalmas visszapattanó; Gravitációs rámpa; Nincs; Rugós visszatérítő; Egyéb
ro-RO: Mecanism de returnare a bilei: Automat motorizat; Revenire elastică; Rampă de gravitație; Niciunul; Revenire cu arc; Altele
tr: Top geri dönüş mekanizması: Otomatik motorlu; Elastik geri tepme; Yer çekimi rampası; Yok; Yaylı dönüş; Diğer